【裁判字號】    95,訴,872
【裁判日期】    951130
【裁判案由】    強盜等
【裁判全文】
臺灣板橋地方法院刑事判決               95年度訴字第872號
公  訴  人  臺灣板橋地方法院檢察署檢察官
被      告  丙○○
上列被告等因傷害等案件，經檢察官提起公訴（95年度偵字第35
64號），本院判決如下：
    主  文
丙○○收受贓物，處拘役參拾日，如易科罰金以（銀元）佰元
折算壹日。被訴傷害部分公訴不受理。
    事  實
一、緣丙○○（綽號小胖）明知乙○○（綽號阿輝，另行審結）
    所持有廠牌：LG、型號：C3300 、序號：000000000000000
    號行動電話1 支（下簡稱系爭行動電話），係乙○○與其於
    民國95年1 月30日14時30分許，在臺北縣板橋市○○○街12
    4 巷15弄臨8 號旁空地共同毆打甲○○（傷害部分業經甲○○撤回告訴）後，單獨趁機另起意圖為自己不法所有之犯意
    ，以強盜或搶奪或竊盜其一之手段，自甲○○身上所取得贓
    物，竟基於收受贓物之犯意，旋隨即與乙○○持系爭行動電
    話前往臺北縣板橋市○○○路南雅夜市以新臺幣（下同）15
    00元變賣與販售不詳攤販，丙○○因之收受該變賣所得中之
    500元。惟後因乙○○自覺非法，再以2000元買回系爭行動
    電話。嗣經甲○○報案，為警於95年2月10日12時30分許，
    在臺北縣板橋市○○○街10 6號前查獲丙○○，並於通知乙○○到案說明，且自乙○○身上搜得系爭行動電話，始知悉
    上情。
二、案經甲○○訴由臺北縣政府警察局板橋分局移送臺灣板橋地
    方法院檢察署檢察官偵查起訴。
    理  由
壹、有罪部分：
甲、證據能力方面：
一、按被告以外之人於審判外之言詞或書面陳述，除法律有規定
    者外，不得作為證據，刑事訴訟法第159條固定有明文。惟
    被告以外之人於審判外之陳述，雖不符同法第159條之1至之
    4之規定，而經當事人於審判程序同意作為證據，法院審酌
    該言詞陳述或書面陳述作成時之情況，認為適當者，亦得為
    證據。又當事人、代理人或辯護人於法院調查證據時，知有
    第159條第1項不得為證據之情形，而未於言詞辯論終結前聲
    明異議者，視為有前項之同意，此亦據同法第159條之5規定
    甚明。查本件被害人甲○○於警詢之供述，及贓物認領收據
    ，均為審判外之言詞或書面陳述而屬傳聞證據，且不符刑事
    訴訟法第159 條之3 之規定，惟檢察官、被告就前開審判外
    之陳述，迄於本院言詞辯論終結前均未聲明異議，而本院審
    酌渠於陳述作成時之情況，核無違法取證及證明力明顯過低
    之瑕疵，亦認為以之作為證據為適當，故依諸上開規定，被
    害人前開審判外之陳述，得為證據。
二、又證人即被害人甲○○於檢察官偵查中經具結所為證言，經
    本院審酌其於偵訊中所為陳述情形，並無顯有不可信之情況
    ，依同法第159條之1第2 項規定，該陳述亦得為證據。
乙、實體方面：
一、訊據被告丙○○就伊與乙○○一同變賣系爭行動電話得款15
    00元，而伊自乙○○收受其中之500元等情固坦認不諱（本
    院卷第108頁），惟否認有何收受贓物之犯行，並辯稱：伊
    不知系爭行動電話係乙○○搶來的云云。
二、惟查：
(一)同案被告乙○○與被告丙○○於95年1月30日14時30分許，
    在臺北縣板橋市○○○街124巷15弄臨8號旁空地共同毆打甲○○（傷害部分業經甲○○撤回告訴），乙○○並趁機強行
    取走甲○○放置在身上之系爭行動電話之事實，業據證人即
    被害人甲○○於警詢及檢察官偵查中指證綦詳（偵查卷第15
    頁反頁、第61頁），並經證人即同案被告乙○○於本院具結
    供證無訛（本院卷第100、101頁）。是系爭行動係乙○○以
    強盜、搶奪、竊盜其一之非法手段所取得之贓物，要無置疑
    。
(二)又觀諸被告丙○○於警詢中陳稱：乙○○拿走系爭行動電話
    後提議變賣，我們就一起去板橋市○○○路南雅夜市攤位銷
    贓，值1500元，變賣後乙○○拿500元借給我等語（偵查卷
    第10頁），顯見被告丙○○就與乙○○持以變賣之系爭行動
    電話係被害人甲○○所有者乙節非但知之綦詳，且係乙○○
    以上揭不法方法之一所取得之贓物，亦有所認識當無置疑。
    至證人即同案被告乙○○於本院審理中固結證稱：被告丙○○不知道系爭行動電話係甲○○所有，伊亦未告知丙○○系
    爭行動電話之來源云云（本院卷第101 頁、第102 頁）。然
    同案被告乙○○自被害人甲○○上衣口袋強行取走甲○○所
    有之系爭行動電話時，係緊接於其與被告丙○○共同毆打甲○○之後，且當時被告丙○○雖已未在場，但乙○○取走甲○○行動電話後即旋在路上遇到被告丙○○等情，復據證人
    乙○○供證在卷（本院卷第103 頁），則被告丙○○焉有未
    詢問系爭行動電話來源之理？且被告丙○○若確對系爭電話
    來源毫無所悉，又焉為警查獲時即能供出「乙○○拿走行動
    電話」之語？由此均足證證人乙○○上揭所言，有悖常情，
    無非迴護及附合被告丙○○之詞，不足為被告丙○○有利之
    證明。而被告丙○○所辯亦純屬事後卸責之詞，礙難採信。
(三)按因贓物變得之財物，以贓物論，刑法第349條第3項定有明
    文。是同案被告乙○○將系爭行動電話變賣所得之1500元，
    自屬贓物。被告丙○○收受其中500元，核符收受贓物之構
    成要件行為。故本件事證明確，被告丙○○收受贓物之犯行
    堪以認定。
三、核被告丙○○所為係犯刑法第349條第1項之收受贓物罪。次
    按被告丙○○行為後，刑法及刑法施行法業於94年2月2日經
    總統修正公布，並於95年7 月1 日施行，修正後刑法第33條
    第5 款規定：「罰金：新臺幣1 千元以上，以百元計算之。
    」，而施行法第1 條之1 第1 項規定「中華民國94年1 月7
    日刑法修正施行後，刑法分則編所定罰金之貨幣單位折算為
    新台幣。」第2 項規定「94年1 月7 日刑法修正時，刑法分
    則編未修正之條文定有罰金者，自94年1 月7 日刑法修正施
    行後，就其所定數額提高為30倍。但72年6 月26日至94年1
    月7 日新增或修正之條文，就其所定數額提高為3 倍」，是
    被告行為後，刑法分則編定有罰金刑者，無較有利於被告。
    故依刑法第2 條第1 項規定，本案就涉罰金刑部分應適用修
    正前刑法之規定，併此敘明。爰審酌被告尚無不良素行，有
    臺灣高等法院被告全國前案紀錄表在卷可參，及其收受贓物
    所變賣得財物僅500 元，價值尚微，惟否認犯行態度非佳等
    一切情狀，量處如主文所示之刑。且修正後刑法第41條第1
    項規定，易科罰金以新台幣1 千元、2 千元、3 千元折算1
    日，經比較修正前之刑法第41條第1 項及修正前罰金罰鍰提
    高標準條例第2 條規定（按罰金罰鍰提高標準條例第2 條業
    於95年4 月28日修正公布刪除，並自同年7 月1 日施行），
    以修正前刑法第41條第1 項及修正前罰金罰鍰提高標準條例
    第2 條規定較有利於被告，故亦應依修正刑法第2 條第1 項
    前段，適用修正前刑法第41條第1 項前段及修正前罰金罰金
    鍰提高標準條例第2 條規定，定其如易科罰金之折算標準。
貳、公訴不受理部分：
一、公訴意旨另以：被告丙○○因細故與告訴人甲○○發生爭執
    ，竟基於傷害人身體之犯意，於95年1 月30日下午2 時20分
    許，在臺北縣板橋市○○○街90號公車侯車亭前，徒手毆打
    告訴人甲○○頭部成傷。適為蔡明川發覺勸離後，被告丙○○接續前開傷害犯意，與被告乙○○（後一人另結）基於傷
    害人身體之犯意聯絡，於同日下午2 時30分許，在臺北縣板
    橋市○○○街124 巷15弄臨8 號旁空地，共同徒手毆打告訴
    人甲○○，致告訴人甲○○受有右側第7 、8 肋骨骨折合併
    血胸、二眼鈍傷合併角膜潰瘍之傷害，因認被告丙○○涉犯
    刑法第277 條第1 項之傷害罪。
二、按告訴乃論之罪，告訴人於第一審辯論終結前得撤回其告訴
    ，又告訴經撤回者，應諭知不受理之判決，刑事訴訟法第23
    8條第1項、第303條第3款定有明文。本件告訴人甲○○告訴
    被告丙○○傷害案件，起訴書認被告係觸犯刑法第277條第1
    項之罪，依同法第287條前段之規定，須告訴乃論。茲據告
    訴人甲○○於95年5月19日具狀撤回其告訴，有撤回告訴狀1
    件在卷可稽，揆諸首開說明，應不經言詞辯論，諭知不受理
    之判決。
據上論結，應依刑事訴訟法第299條第1項前段、第303條第3款、
第307條，刑法第2條第1項、第349條第1項、修正前刑法第41 條
第1項，罰金罰鍰提高標準條例第1條、修正前同條例第2條，判
決如主文。
本案經檢察官彭聖斐到庭執行職務。
中    華    民    國    95    年    11    月    30    日
            刑事第六庭  審判長法  官  許仕楓
                              法  官  饒金鳳
                              法  官  林鈺琅
以上正本證明與原本無異
如不服本判決應於送達後10日內向本院提出上訴狀
                              書記官  林進煌
中    華    民    國    95    年    11    月    30    日
附錄本案論罪科刑法條全文
中華民國刑法第349條
（普通贓物罪）
收受贓物者，處 3 年以下有期徒刑、拘役或 5 百元以下罰金。
搬運、寄藏、故買贓物或為牙保者，處 5 年以下有期徒刑、拘役
或科或併科 1 千元以下罰金。
因贓物變得之財物，以贓物論。


司法院資訊處製作；財團法人民間司法改革基金會備份。
